臺灣高雄地方法院刑事判決　　　　　　　100年度訴字第916號
公　訴　人　臺灣高雄地方法院檢察署檢察官
被　　　告　曾于禎
上列被告因妨害風化案件，經檢察官提起公訴（100年度偵字第1
158號），嗣本院訊問被告後，因被告就其被訴事實為有罪之陳
述，經詢問被告及檢察官之意見後，合議庭裁定由受命法官獨任
依簡式審判程序審理，判決如下：
    主  文
曾于禎犯圖利容留猥褻罪，處有期徒刑參月，如易科罰金，以新
臺幣壹仟元折算壹日。
    事  實
一、曾于禎係址設高雄市前鎮區○○○路119-1 號「立揚理髮廳
    」之負責人，基於意圖使成年女子與不特定男客為猥褻行為
    而媒介、容留女子以營利之犯意，提供「立揚理髮廳」容留
    並媒介女服務生與男客從事進行俗稱「半套」性交易（即用
    手撫摸男客性器官使男客射精）之猥褻行為，並與女服務生
    約定每次交易所得四、六分帳（即曾于禎獲得四成、女服務
    生獲得六成）之方式，媒介、容留成年女子與他人為猥褻之
    行為以營利。嗣於民國99年12月21日15時30分許，有男客陳
    元譯前往該店理髮，曾于禎於理髮後向陳元譯媒介店內服務
    生陳月蘭為其服務，並由陳月蘭引領至該店2 樓房間，陳元
    譯待陳月蘭進入包廂後與其確認按摩1 小時600 元，半套交
    易另加400 元，隨即讓陳月蘭為其脫光衣服，從事包含撫摸
    生殖器在內之猥褻行為，惟尚未給付對價時，於同日16時40
    分許，為前往該店執行臨檢勤務之警員，當場發現陳元譯與
    陳月蘭（起訴書誤載為曾于禎）在上開房間內進行「半套」
    猥褻行為而查悉上情。
二、案經高雄市政府警察局苓雅分局移送臺灣高雄地方法院檢察
    署檢察官偵查起訴。
    理  由
一、本件被告曾于禎所犯係死刑、無期徒刑或最輕本刑為3 年以
    上有期徒刑以外之罪，亦非屬臺灣高等法院管轄第一審之案
    件，其於準備程序中就被訴事實為有罪之陳述，經本院告知
    簡式審判程序之旨，並聽取當事人意見後，經本院合議庭依
    刑事訴訟法第273 條之1 第1 項規定，裁定由受命法官獨任
    進行簡式審判程序，合先敘明。
二、上揭事實，業據被告於本院審理時供承不諱（本院卷第20頁
    ），核與證人即男客陳元譯於警詢（偵卷第5 、6 頁）、證
    人即服務生陳月蘭於警詢、偵訊中之證述（警卷第3 、4 頁
    、偵卷第13至15頁）相符，並有高雄市政府警察局苓雅分局
    第一組臨檢紀錄表、高雄市政府警察局苓雅分局三多路派出
    所扣押物品目錄表、現場照片8 幀、高雄市政府99年12月16
    日高市府經二商字第0990112084號函、商業登記抄本（警卷
    第7 至9 、12至17頁）在卷可稽，足認被告之自白與事實相
    符，得以採為本案論罪科刑之依據。
    本件事證明確，被告前開犯行，堪予認定，應依法論科。
三、按所謂「容留」，係指供給性交或猥褻者之場所而言；「媒
    介」，係指具體的居間介紹而言，即行為人係對已有與他人
    性交易之意之人，具體的居間介紹，使之為性交易之行為。
    再者，容留、媒介在本質上並不完全相同，但如先為媒介後
    而為容留，仍應包括構成一罪，媒介應為容留所吸收（最高
    法院78年台上字2186號、80年台上字4164號判決可資參照）
    。又刑法第231 條第1 項之圖利使人為性交或猥褻罪，犯罪
    構成要件乃以行為人主觀上有營利及使男女與他人為性交或
    猥褻行為之犯意，客觀上有引誘、容留或媒介之行為為已足
    ，屬於形式犯。故行為人只要以營利為目的，有使男女與他
    人為性交或猥褻行為之意圖，而著手引誘、容留或媒介行為
    ，即構成犯罪（最高法院95年度台上字5439號判決意旨參照
    ）。本件被告以營利為目的，媒介、容留男客陳元譯與女服
    務生陳月蘭從事猥褻行為，其媒介、容留之行為即屬成立，
    縱被告於案發當時尚未向男客陳元譯收取該次議定之費用，
    揆諸前開說明，仍構成犯罪。是核被告所為，係犯刑法第23
    1 條第1 項之圖利容留猥褻罪。其意圖營利媒介進而容留女
    子與男客為猥褻行為，媒介之低度行為應為容留之高度行為
    所吸收，不另論罪。又起訴書雖記載被告係涉犯刑法第231
    條第1 項之意圖使女子與他人為性交、猥褻之行為，而容留
    、媒介以營利之罪嫌，然遭查獲之女服務生陳月蘭與男客陳
    元譯僅從事俗稱「半套」性交易之猥褻行為，並無性交行為
    ，業如前述，並經公訴人當庭更正（本院審訴卷第13頁），
    故起訴書所載性交部分，顯屬贅載，併此敘明。爰審酌被告
    為該店之實際負責人，為圖營利容留女子與男客為猥褻行為
    ，敗壞社會善良風氣，本應嚴懲；惟考量被告犯後於本院審
    理中已坦承犯行，態度尚佳，兼衡犯行只有1 次，所造成之
    危害有限、營業規模非鉅、犯罪之動機、目的、手段、智識
    程度等一切情狀，量處如主文所示之刑，併諭知易科罰金之
    折算標準，以示懲儆。
據上論斷，應依刑事訴訟法第273 條之1 第1 項、第299 條第1
項前段，刑法231 條第1 項前段、第41條第1 項前段，刑法施行
法第1 條之1 ，判決如主文。
本案經檢察官蕭擁溱到庭執行職務。
中    華    民    國  100     年    10    月    3    日
                  刑事第十一庭  法  官  林正忠
以上正本證明與原本無異。
如不服本判決應於收受判決後10日內向本院提出上訴書狀，並應
敘述具體理由。其未敘述上訴理由者，應於上訴期間屆滿後20日
內向本院補提理由書(均須按他造當事人之人數附繕本)「切勿逕
送上級法院」。
中    華    民    國  100     年    10    月    3     日
                                書記官  呂姿儀
附錄本案論罪科刑法條：
刑法第231條第1項：
意圖使男女與他人為性交或猥褻之行為，而引誘、容留或媒介以
營利者，處5 年以下有期徒刑，得併科10萬元以下罰金。以詐術
犯之者，亦同。